臺灣桃園地方法院刑事判決
111年度交易字第492號
公  訴  人  臺灣桃園地方檢察署檢察官
被      告  林敏翔


上列被告因過失傷害案件，經檢察官聲請簡易判決處刑（111年
度偵字第15440號），本院簡易庭認不宜以簡易判決處刑，移送
適用通常訴訟程序審理，判決如下：
    主  文
本件公訴不受理。
    理  由
一、公訴意旨如聲請簡易判決處刑書所載（如附件）。
二、按告訴乃論之罪，告訴人於第一審辯論終結前得撤回其告訴
    ；告訴經撤回者，應諭知不受理之判決；不受理之判決，得
    不經言詞辯論為之，刑事訴訟法第238條第1項、第303條第3
    款、第307條分別定有明文。查本件告訴人林峻興告訴被告
    林敏翔過失傷害案件，起訴書認被告係觸犯刑法第284條前
    段之罪，依刑法第287條前段規定，須告訴乃論。茲據告訴
    人具狀撤回告訴，此有刑事撤回告訴狀在卷可按，依照首開
    說明，本件爰不經言詞辯論，逕諭知不受理之判決。
三、依刑事訴訟法第452條、第284條之1 、第303條第3款、第30
    7條，判決如主文。
中　　華　　民　　國　　111 　年　　7 　　月　　26　　日
                        刑事第二庭法  官  劉家祥
以上正本證明與原本無異。
如不服本判決應於收受判決後20日內向本院提出上訴書狀，並應
敘述具體理由。其未敘述上訴理由者，應於上訴期間屆滿後20日
內向本院補提理由書(均須按他造當事人之人數附繕本)「切勿逕
送上級法院」。 
　　　　　　　　　　　　　　　    書記官　劉霜潔
中　　華　　民　　國　　111 　年　　7 　　月　　27　　日
附件：
臺灣桃園地方檢察署檢察官聲請簡易判決處刑書　
                                    111年度偵字第15440號
　　被　　　告　林敏翔　男　44歲（民國00年00月00日生）
　　　　　　　　　　　　住○○市○○區○○街00號3樓
　　　　　　　　　　　　國民身分證統一編號：Z000000000號
上列被告因過失傷害案件，業經偵查終結，認為宜聲請以簡易判
決處刑，茲將犯罪事實及證據並所犯法條分敘如下：
　　　　犯罪事實
一、林敏翔於民國110年11月22日上午8時3分許，騎乘車牌號碼0
    00-000號普通重型機車，沿桃園市桃園區大興西路往國際路
    方向直行行駛，行經桃園市桃園區大興西路與溫州一路交岔
    路口前，本應注意車前狀況，隨時採取必要之安全措施，而
    依當時並無不能注意之情事，竟疏未注意貿然直行，而自後
    方追撞前方由林峻興（所涉過失傷害罪嫌，另為不起訴處分
    ）所騎乘之車牌號碼000-000號普通重型機車，致林峻興受
    有右膝、右胸、右腳踝擦挫傷併頸部拉傷等傷害。林敏翔於
    肇事後，在偵查機關尚未發覺犯罪前，即向據報前來處理車
    禍之警員自首犯行，坦承肇事而表示願意接受裁判。
二、案經林峻興訴由桃園市政府警察局桃園分局報告偵辦。
　　　　證據並所犯法條
一、詢據被告林敏翔矢口否認有何上開犯行，辯稱：係對方突然
    剎車，伊無法反應才從後方撞到告訴人林峻興之車牌等語。
    經查，上揭犯罪事實，業據證人即告訴人林峻興於警詢及偵
    查中證述甚詳，並有敏盛綜合醫院診斷證明書、道路交通事
    故現場圖、道路交通事故調查報告表㈠㈡各1份、現場及車損
    照片數紙附卷可稽。按汽車行駛時，駕駛人應注意車前狀況
    ，並隨時採取必要之安全措施；且行駛至無號誌交岔路口時
    ，本應減速慢行，作隨時停車之準備，為道路交通安全規則
    第94條第3項、第93條第1項第2款分別訂有明文，而依前開
    當時道路狀況，並無不能注意之情事，被告竟疏未注意車前
    狀況，以致肇事使告訴人受有上揭傷害，自有應注意能注意
    而不注意之過失行為。被告之過失駕駛行為，核與告訴人所
    受上開傷害間，具有相當因果關係，是被告犯嫌洵堪認定。
二、核被告所為，係犯刑法第284條前段之過失傷害罪嫌。又被
    告於肇事後，犯罪偵查機關未發覺前，即主動向到場處理之
    警員自承其為肇事者，並願接受裁判，此有桃園市政府警察
    局桃園分局桃園交通中隊道路交通事故肇事人自首情形紀錄
    表1張在卷可按，核與自首要件相符，請審酌依刑法第62條
    前段規定，減輕其刑。
三、依刑事訴訟法第451條第1項聲請逕以簡易判決處刑。
　　此　　致
臺灣桃園地方法院
中　　華　　民　　國　  111　　年　　4 　 月　　29　　日
　　　　　　　　　　　　　 　　檢 察 官 楊挺宏
本件證明與原本無異
中　　華　　民　　國　  111　　年　　5 　 月　　6　 　日
　　　　　　　　　　　　　 　　書 記 官 李純慧
附記事項：
本件係依刑事訴訟法簡易程序辦理，法院簡易庭得不傳喚被告、
輔佐人、告訴人、告發人等出庭即以簡易判決處刑；被告、被害
人、告訴人等對告訴乃論案件如已達成民事和解而要撤回告訴或
對非告訴乃論案件認有受傳喚到庭陳述意見之必要時，請即另以
書狀向簡易法庭陳述或請求傳訊。
參考法條：
刑法第284條前段
因過失傷害人者，處 1 年以下有期徒刑、拘役或 10 萬元以下
罰金；致重傷者，處 3 年以下有期徒刑、拘役或 30 萬元以下
罰金。